



# Veronika KAMYSHNIKOVA

ETUDIANTE EN 1ÈRE ANNÉE DE MASTER "INFORMATIQUE ET MATHÉMATIQUE" EN RECHERCHE D'UN CONTRAT DE PROFESSIONNALISATION.

94200, Ivry-sur-Seine, France

veronika\_spb@yahoo.com

0783325565

Mée le 10/08/1988

#### Présentation

Fort d'une riche expérience dans les domaines de l'administration, de management et de recrutement, j'ai toujours été plus intéressé par les logiciels que j'utilisais, les nouvelles technologies et l'informatique en général, domaine dans lequel j'ai choisi de me reconvertir. Je m'imagine dans l'idéal développeuse ou je pense que mon expérience, mon sens du service, mon organisation et les différents projets que j'ai mené seront des atouts qui me permettront d'apporter des solutions pérennes, efficaces et documentées afin de simplifier le travail de mes collaborateurs.

## Compétences Informatiques

Notions des Langages / Scripting: PHP, HTML, CSS, Python (bib: numpy, scipy, pandas, sklearn), Java, JavaScript, C++, DTD,

# Frameworks et IDE:

XML, XSL, Shell.

Laravel, Vue.js, Latex, Beamer, NetBeans, Eclips JEE, Android Studio, Anaconda navigator (Jupyter), VisualStudio, Sublime Text, Notepad++.

Serveurs: Apache, Nginx, GlassFish.

Base de données: MySQL, PostgreSQL.

#### Divers:

XAMPP, jQuery librarie, GitHub, Photoshop, PC Office365.

#### Maintenance informatique:

Linux (Ubuntu), OS Client Microsoft (XP/7/8.1/10), MacOS.

Planification de projets : Gantt, PERT

#### Langues

**Anglais** 

Français

Russe

### Projets d'études

- 1) (en cours) Site WEB. Portail de recherche d'emploi (Langages: PHP, HTML, CSS, JavaScript; Frameworks: Laravel, Vue.js; Divers: MySQL, Shell, XAMPP, GitHub).
- 2) Programme « Spam-messages filtering » (langage : Python, IDE: Anaconda Navigator (Jupyter))
- 3) Site WEB d'un type e-commerce « Un espoir d'handicap » (langage native : HTML, CSS, JavaScript, IDE: Sublime Text)
- 4) Application mobile « Labyrinthe » en utilisant accéléromètre du portable pour bouger la boule (langage: Java, IDE: AndroidStudio)
- 5) Application « Détection de motions » (langage : C++, IDE: VisualStudio, Linux OS)

#### **Formations**

De 2019 à 2021 Master (Bac +5) "Mathématiques, Informatique appliquées aux

Sciences Humaines et Sociales"

Université PARIS 8 Vincennes Saint-Denis

Licence (Bac +3) "Mathématiques, Informatique appliquées aux De 2018 à 2019

Sciences Humaines et Sociales."

Université PARIS 8 Vincennes Saint-Denis Parcours : « Technologies de l'accessibilité »

Master (Bac +5) "Spécialiste en management des organisations. De 2005 à 2010

Gestion des projets."

Université d'Etat de Vyatka Fédération de Russie

### Expériences professionnelles

De mars 2019 à août

2019

Stagiaire

Cabinet du recrutement Informatique "Compétence Avenue" Paris,

- Automatisation de base de données;
- Analyse des profils d'informaticiens:
- Conduite des entretiens.

De décembre 2017 à

mars 2019

Réceptionniste

Hôtels « AlbaOpera » et "Printemps" Paris, France

De février 2017 à décembre 2017

Stagiaire d'aide familial étranger

(Au-pair) Rouen, Lille, France

février 2017

De septembre 2016 à Assistante administrative de Directeur

Usine de production de structures en acier « Lenmontage » Saint-Petersbourg, Russie

- Interprète Anglais/Russe lors des négociations;
- Gestion de la documentation administrative et légale de l'entreprise;
- Chargé de recrutement.

#### Certificats

Juillet, 2011

Grade de classe attribué « Secrétaire du Service public civil de la Fédération de Russie de la 3ème classe »

INSPECTION DU SERVICE FISCAL DE FÉDÉRATION RUSSE

Juin. 2011

Certificat de Cours de perfectionnement professionnel sur le sujet

« Bases de l'administration de la fiscalité, niveau initial »

INSTITUT DES SCIENCES SOCIALES ET ÉCONOMIQUE

### Centres d'intérêt

Informatique et nouvelles technologies,

Jeux vidéo, Lecture, Cinéma

Voyage dans la nature

# Expériences professionnelles

avril 2016

De décembre 2015 à Assistante personnelle du P.D.G.

Société d'ingénierie et de construction "S.T.E.P." Saint-Peterbourg, Russie

- Gestion des fournisseurs ;
- Organisation des voyages d'affaires pour les employés ;
- Support Comptable et financier.

De mai 2015 à octobre 2015

Recruteuse / Assistante administrative du P.D.G.

Trading company "XENTRADE" Dubai, UAE

- Chargé de recrutement ;
- Organiser la documentation des visas pour les employés.

septembre 2014

De décembre 2013 à Chef de service/ Service du personnel

Petra Food Saint-Petersburg, Russie

- Automatisation et gestion de la documentation administrative et des dossiers des employés;
- Recrutement et formation des employés ;
- Organisation d'événements corporatifs.

D'août 2012 à décembre 2013

août 2012

Manageuse de la réception

Entreprise commercial « Record » Saint Petersburg, Russie

De septembre 2011 à Manageuse de la réception

Fournisseur de systèmes d'ingénierie «ELITA-Saint Pétersbourg»

Saint Petersburg, Russie

De juillet 2010 à août Spécialiste de 1ère classe 2011

Inspection du Service fédéral des impôts Kirov, Russie

Service fédéral public civil dans le Département d'entrée des

étrangers et de traitement d'informations.

D'octobre 2007 à mai 2010

Représentant des ventes/merchandiser

Entreprise commercial "Ventes en gros" Kirov, Russie